# 收入确认-识别单项履约义务问题

提问人：rachelweng_04 时间：2021-03-03 13:33:04
请教陈版主，某公司和A客户签订了一个绩效管理信息化系统采购项目，其中合同约定：
“服务事项：根据甲方的《项目需求说明书》进行系统开发，并为甲方的系统维护人员和系统用户进行培训
验收标准和方式：系统研究发开发所完成的技术成果，达到了本合同所列技术指标，以甲乙双方签字确认的《项目需求说明书》为验收依据，由甲方联合专家成立验收小组，组织验收并出具项目验收报告。 2 个月试运行期满后，如项目达到验收要求，甲方应该在 15 个工作日内启动验收流程。
合同金额及付款方式：合同总额为 86 万元，合同签订生效后 15 个工作日内支付合同总额的 50 （ 43 万元），项目终验合格后 15 个工作日内支付合同总额的45%（38.7万元），余下的5%款项作为质保金，在质保期满后的 10 个工作日内支付（4.3万元）。
质量保证期限：自终验之日起，质保期为一年。
售后服务承诺： 1 、系统正式运行后提供半年驻场服务，以及全年系统操作在线答疑、技术支持等；
2 、乙方为甲方提供终验后 1 年质保服务，为甲方提供技术支持，保证甲方顺利运行系统；
3 、质保期内，对于电话方式无法解决的问题，街道采购人通知， 2 小时（含）以内到达现场或与会现场处理问题及商洽，与采购人日常配合能高效落实。”
上述为合同关键条款原文描述，以下是我的三处疑问：
1 、这项驻场服务是否应单独识别为单项履约义务，并在系统验收时不确认该部分收入，待质保期满后确认该项履约义务的收入；还是在系统验收时全额确认收入，将质保金对应的应收金额确认为合同资产呢？
2 、如果作为单项履约义务，金额确认是以合同约定的合同总额的5%来确认，还是参考该企业同类运维服务合同的公允价格？
3 、这家客户还有很多相关业务的合同，但格式不太一致，有很多约定了质保期但合同中未有如上所述的诸如驻场之类的有关售后服务承诺的描述，那么这类业务的质保期应该统一作为单项履约义务识别吗，还是取决于合同有没有售后服务承诺的条款，如果没有售后服务承诺条款，则是否可在项目终验时全额确认收，并将质保金确认为合同资产？
谢谢！

回答人：chenyiwei
1 、取决于驻场服务的内容及其与已交付软件的关系。一般理解，不构成单项履约义务的可能性较大。
2 、参考该企业同类运维服务合同的公允价格（单独售价）与软件交付这一履约义务的单独售价的相对比例，对合同总价进行合理分配。
3 、取决于合同有没有售后服务承诺的条款。